Config:
  hfst:
    Gen: ../../../src/generator-gt-norm.hfst
    Morph: ../../../src/analyser-gt-norm.hfst
  xerox:
    Gen: ../../../src/generator-gt-norm.xfst
    Morph: ../../../src/analyser-gt-norm.xfst
    App: lookup

Tests:

# todo:
# Proofread the gold standard (below)
# Then: run analyser, then correct. 


  Noun - комбы: # Noun 'goose'
     комбы+N+Sg+Nom: комбы
     комбы+N+Sg+Gen: комбын
     комбы+N+Sg+Acc: комбым
     комбы+N+Sg+Com: комбыге
     комбы+N+Sg+Dat: комбылан
     комбы+N+Sg+Ine: комбышты
     комбы+N+Sg+Ill: комбышкы
     комбы+N+Sg+Lat: комбеш
     комбы+N+Sg+Comp: комбыла
     комбы+N+Sg+Abe: комбыде
     комбы+N+Pl+Nom: комбывлӓ
     комбы+N+Pl+Gen: комбывлӓн
     комбы+N+Pl+Acc: комбывлӓм
     комбы+N+Pl+Com: комбывлӓге
     комбы+N+Pl+Dat: комбывлӓлӓн
     комбы+N+Pl+Ine: комбывлӓштӹ
     комбы+N+Pl+Ill: [комбывлӓшкӹ, комбывлӓш]
     комбы+N+Pl+Lat: комбывлӓэш
     комбы+N+Pl+Comp: комбывлӓлӓ
     комбы+N+Pl+Abe: комбывлӓде

     комбы+N+PxSg1+Sg+Nom: комбем 
     комбы+N+PxSg1+Sg+Gen: комбемӹн
     комбы+N+PxSg1+Sg+Acc: комбемӹм
     комбы+N+PxSg1+Sg+Com: комбемге
     комбы+N+PxSg1+Sg+Dat: комбемлӓн
     комбы+N+Sg+Ine+PxSg1: комбыштем
     комбы+N+Sg+Ill+PxSg1: комбышкем
     комбы+N+Sg+Lat+PxSg1: комбешем
     комбы+N+PxSg1+Sg+Comp: комбемлӓ 
     комбы+N+Sg+Comp+PxSg1: комбылаэм 
     комбы+N+Sg+Abe+PxSg1: комбыдеэм 
     комбы+N+PxSg1+Sg+Abe: комбемде
     комбы+N+Pl+Nom+PxSg1: комбывлӓэм
     комбы+N+PxSg1+Pl+Nom: комбемвлӓ
     комбы+N+PxSg1+Pl+Gen: комбемвлӓн
     комбы+N+PxSg1+Pl+Acc: комбемвлӓм
     комбы+N+PxSg1+Pl+Com: комбемвлӓге
     комбы+N+Pl+PxSg1+Com: комбывлӓэмге
     комбы+N+PxSg1+Pl+Dat: комбемвлӓлӓн
     комбы+N+Pl+PxSg1+Dat: комбывлӓэмлӓн
     комбы+N+Pl+Dat+PxSg1: комбывлӓлӓнем
     комбы+N+Pl+Ine+PxSg1: комбывлӓштем
     комбы+N+PxSg1+Pl+Ine: комбемвлӓштӹ
     комбы+N+PxSg1+Pl+Ill: комбемвлӓшкӹ
     комбы+N+Pl+Ill+PxSg1: комбывлӓшкем
     комбы+N+PxSg1+Pl+Lat: комбемвлӓэш
     комбы+N+Pl+Lat+PxSg1: комбывлӓэшем
     комбы+N+PxSg1+Pl+Comp: комбемвлӓлӓ
     комбы+N+Pl+Comp+PxSg1: комбывлӓлӓэм
     комбы+N+Pl+PxSg1+Comp: комбывлӓэмлӓ
     комбы+N+Pl+PxSg1+Abe: комбывлӓэмде
     комбы+N+PxSg1+Pl+Abe: комбемвлӓде
#комбет, комбетшӹ, 
#комбыжы, 

